# 预计减值损失

提问人：guoji2020 时间：2021-08-09 08:05:08
陈老师您好：
在进行新准则转换的时候，对预计损失一般理解不能少于原来计提的状态，因为预计损失就是要更快更多的计提减值损失。我的问题是一定要等于或者多于原来的金额才算符合逻辑的吗，比如说某企业已经对其某客户全额计提了减值（假如企业处于破产重组的状态）。转换时因其要考虑未来的状态按照期望值法计提。预计未来企业的重组状态要比现在要好！那末这时候是否可以转回减值呢！如果可以转回减值的话那就意味着少于原来的计提的金额了》

回答人：chenyiwei
逻辑上是不应当出现“同一时点的新准则下信用减值准备小于原准则下坏账准备余额”的情况。主帖中所述的情况，我理解应当也不应该出现。
“预计未来企业的重组状态要比现在要好”的判断必须要有客观事实证据作为支持，例如在资产负债表日前已经签订了引入新投资人的协议等，在这种情况下，不论是原准则下的已发生损失还是新准则下的预期信用损失，都会考虑资产负债表日前签订的引入新投资人协议这一因素；而如果该协议是资产负债表日后签订的，则不代表资产负债表日已存在的状况，也不代表在资产负债表日可以合理预见未来会出现的状况，这时在新老准则的不同减值模型下也都是不予考虑的。

提问人：guoji2020 时间：2021-08-11 20:45:00
陈老师您好：
那也就是说按照预期减值损失考虑未来一年内是否会发生信用风险也只是考虑截止资产负债表日的状况来进行了并给予相应的概率值。是吗

回答人：chenyiwei
是。“前瞻性信息”应当是在资产负债表日根据当时可获得的信息能够合理预见到的事项或情况的调整。